【裁判字號】    97,消債更,32
【裁判日期】    970904
【裁判案由】    更生事件
【裁判全文】
臺灣雲林地方法院民事裁定            97年度消債更字第32號
聲  請人即
債  務  人  甲○○
代  理  人  黃逸柔律師
上列當事人因消費者債務清理事件聲請更生，本院裁定如下：
    主    文
更生及保全處分之聲請均駁回。
聲請費用由聲請人負擔。
    理    由
一、按債務人與金融機構協商成立者，不得聲請更生或清算，但
    因不可歸責於己之事由，致履行顯有重大困難者，不在此限
    ；本條例施行前，債務人依金融主管機關協調成立之中華民
    國銀行公會會員辦理消費金融案件無擔保債務協商機制與金
    融機構成立之協商，準用前項之規定，消費者債務清理條例
    第151 條第5 項、第6 項分別定有明文。又聲請更生或清算
    不合程式或不備其他要件者，法院應以裁定駁回之，但其情
    形可以補正者，法院應定期間先命補正，復為同條例第8 條
    所明定。
二、本件聲請意旨略以：聲請人於消費者債務清理條例施行前，
    曾依照銀行公會會員辦理無擔保債務協商機制，與最大債權
    金融機構中國信託商業銀行股份有限公司成立協商，約定聲
    請人每月須清償新臺幣（下同）27,104元，因聲請人每月收
    入約63,000元，除需繳納上開協商債務外，尚需支付2 筆信
    用貸款12,000元、房屋貸款17,000元，僅餘7,000 元及配偶
    扣除協商債務後剩餘5,500 元共計12,500元支付生活費用，
    省吃儉用仍不足負荷時，須向親友借貸才能履行協商條件，
    且聲請人配偶自96年6 月遭資遣後，收入僅餘7,000 元，在
    親人資助有限、無法正常繳款及維持生活情況下，聲請人無
    力再按期清償，顯屬不可歸責於己之事由，致履行困難，為
    此聲請更生等語。
三、聲請人之主張，固據其提出全國財產稅總歸戶財產查詢清單
    、財政部台灣省中區國稅局95、96年度綜合所得稅各類所得
    資料清單、存摺、房屋租賃契約書、台南縣稅捐稽徵處95年
    住期使用牌照稅繳款書、95年房屋稅繳款書、財政部台灣省
    中區國稅局代收移送行政執行處滯納綜合所得稅稅款及財務
    罰鍰繳款書、收據、電費收據、水費收據、國泰人壽保險股
    份有限公司96年度保險費繳納證明、電信收據、戶籍謄本、
    信用卡帳單、協議書、無擔保債務還款計劃、土地登記謄本
    、建物登記謄本、房屋租賃契約、所得明細單、汽機車使用
    執、93─96年度營利事業所得稅結算申報書、估價單、服務
    證明書、照片、離職證明書等件為證。惟查，聲請人自95年
    10月間與各債權銀行成立協商後，自95年10月起至96年11月
    止，均按期繳納協商款項，業據其陳明在卷，且聲請人亦自
    承其自87年11月16日迄今均任職台灣塑膠工業股份有限公司
    代學品事業部C4廠製造課製程領班，每月收入約63,000元，
    足見聲請人之工作條件、生活環境及薪資收入均未變動，其
    於月薪63,000元之情形下，尚得繳款長達1 年2 個月，顯見
    並非不能履行債務甚明。退步言之，縱認聲請人所稱協商條
    件過苛，每個月依協商條件應清償之金額無法維持基本生活
    等情屬實，亦為聲請人協商當時所得預見之事實，聲請人仍
    願成立協商，自與「不可歸責於己之事由致履行顯有重大困
    難」之要件不符，上開欠缺又屬無從補正。
四、綜上所述，聲請人於消費者債務清理條例施行前，既已與金
    融機構之債權人依金融主管機關協調成立之中華民國銀行公
    會會員辦理消費金融案件無擔保債務協商機制成立協商，且
    又無因不可歸責於己致履行顯有重大困難之事由，則其聲請
    更生，顯然違背消費者債務清理條例第151 條第6 項準用同
    條第5 項前段之規定，且該要件之欠缺又屬無從補正，依前
    揭說明，自應駁回其更生之聲請。
五、又本件未符合更生聲請要件，應予駁回其更生聲請，已於前
    述，是聲請人併聲請本院應對其財產予以保全處分，即無必
    要，應併予駁回，爰裁定如主文。
中    華    民    國    97    年    9     月    4     日
              民事第二庭    法      官  陳秋如
上為正本係照原本作成
如不服本裁定，應於裁定送達後10日內，以書狀向本院提出抗告
，並繳納抗告費新臺幣1,000元
中    華    民    國    97    年    9     月    4     日
                            書  記  官  楊麗雪


司法院資訊處製作；財團法人民間司法改革基金會備份。
